【裁判字號】    90,易,54
【裁判日期】    900227
【裁判案由】    詐欺
【裁判全文】
臺灣苗栗地方法院刑事判決                              九十年度易字第五四號
    公  訴  人  臺灣苗栗地方法院檢察署檢察官
    被      告  甲○○
右列被告因詐欺案件，經檢察官提起公訴（八十九年度偵緝字第一五六號），本院判
決如左：
    主  文
甲○○意圖為自己不法之所有，以詐術使人將本人之物交付，處有期徒刑肆月，如易
科罰金，以參佰元折算壹日。
    事  實
一、甲○○意圖為自己不法之所有，於民國八十七年八月間以承包北部第二高速公路
    工程須購買模板角、夾板及三角條等材料為由，向乙○○經營之正山企業社購買
    上揭材料一批，表示待工程完工後，即一次付清，致乙○○不疑有他，自同年八
    月八日至同年十一月二十五日陸續供應甲○○所須材料，價款共計新台幣（下同
    ）二十三萬二千四百十元，嗣乙○○於八十八年二月間於甲○○完工後請領上開
    貨款，甲○○先以手頭不便為由請延展至同年三月三十日，並開立同額之本票交
    予乙○○收執以資擔保，詎屆期甲○○仍未清償上開貨款，甚而避不見面，乙○
    ○始知受騙。
二、案經乙○○訴請臺灣苗栗地方法院檢察署檢察官偵查起訴。
    理  由
一、訊據被告甲○○固坦承向告訴人購買建材及積欠貨款之事實，惟矢口否認有何詐
    欺犯行，辯稱：伊因承包之工程尾款尚未收齊，致未清償，之前向告訴人購買之
    貨款已付給告訴人，伊沒有詐騙告訴人云云。惟查：被告所指其上游承包商劉純
    雄，經檢察官屢促被告偕之到庭，不惟劉純雄均未與被告相偕到庭，甚而經檢察
    官按告訴人陳報之地址傳喚，竟以查無此人而遭退件，是被告所辯係上游承包商
    工程尾款未支付等語，是否可信即非無疑；況參以被告近二年來均陸續承包工程
    ，而其工程款為數不少，乃被告竟就上開貨款遲遲拒不付款，難謂被告無為自己
    不法所有之意圖，且被告稱之前向告訴人購買之貨款已付給告訴人卻為告訴人當
    庭否認，被告又無法舉証以實其說，是被告所辯，尚難採信，其詐欺犯行已堪認
    定。
二、核被告所為，係刑法第三百三十九條第一項之詐欺罪，爰審酌被告之犯行、犯罪
    之手段、所造成之傷害、犯後態度及未與告訴人達成民事和解等一切情狀，量處
    如主文所示之刑，並諭知易科罰金之折算標準。
據上論斷，應依刑事訴訟法第二百九十九條第一項前段，刑法第三百三十九條第一項
、第四十一條、罰金罰鍰提高標準條例第一條前段、第二條，判決如主文。
本案經檢察官 許 睦 坪 到庭執行職務
中    華    民    國    九十    年    二      月      二十七          日
                                       台灣苗栗地方法院刑事第一庭
                                             法  官    林  誌  誠
右正本證明與原本無異。
如不服本判決，應於判決送達後十日內向本院提出上訴狀( 應附繕本 )，上訴於
臺灣高等法院台中分院。
                                             書記官    尤  旗  樟
中    華    民    國    九十    年     二     月     二十七     日
附錄論罪科刑法條
刑法第三百三十九條第一項
意圖為自己或第三人不法之所有，以詐術使人將本人或第三人之物交付者，處五年以
下有期徒刑、拘役或科或併科一千元以下罰金。


司法院資訊處製作；財團法人民間司法改革基金會備份。
